【裁判字號】    92,上訴,1320
【裁判日期】    920909
【裁判案由】    毒品危害防制條例
【裁判全文】
臺灣高等法院臺中分院刑事判決                  九十二年度上訴字第一三二○號
    上  訴  人  臺灣彰化地方法院檢察署檢察官
    被      告  乙○○
右上訴人因被告違反毒品危害防制條例案件，不服臺灣彰化地方法院九十二年度訴字
第四五九號中華民國九十二年四月二十八日第一審判決（起訴案號：臺灣彰化地方法
院檢察署九十二年度毒偵字第五六一號），提起上訴及移
二年度毒偵字第一二六六號），本院判決如左：
    主      文
原判決撤銷。
乙○○連續施用第一級毒品，累犯，處有期徒刑拾月，扣案之第一級毒品海洛因貳包
（淨重分別為零點零參公克、零點壹陸公克）沒收銷燬之，注射針筒參支沒收。
    事      實
一、乙○○前有搶奪、違反麻醉藥品管理條例、違反肅清煙毒條例、賭博、妨害風化
    等前科，其中於民國八十七年間所犯妨害風化案件，經臺灣彰化地方法院判處有
    期徒刑九月確定，於九十年九月十九日執行完畢。另因施用毒品案件，經臺灣臺
    中地方法院裁定觀察、勒戒後，認無繼續施用毒品之傾向，由臺灣臺中地方法院
    檢察署檢察官於八十七年七月十八日，以八十七年度偵字第一三六九二號不起訴
    處分確定；復因施用毒品案件，經臺灣彰化地方法院裁定觀察、勒戒後，因認有
    繼續施用毒品之傾向，再經同院以裁定令入戒治處所施以強制戒治後，其強制戒
    治期間並於八十八年九月二十四日期滿，嗣為臺灣彰化地方法院檢察署於八十八
    年十月二十七日以八十八年度戒毒偵字第一一○號誤為不起訴處分。詎仍不知戒
    絕，竟基於施用第一級毒品海洛因之概括犯意，連續於九十一年十一月間某日起
    至九十二年二月二十七日止，在其位於彰化縣溪湖鎮○○里○○路○段五一二號
    住處，以注射針筒注射方式施用第一級毒品海洛因多次。嗣先於九十二年一月三
    十日上午十一時四十分許，在彰化縣溪湖鎮○○里○○街六四號，為警查獲，並
    扣得其所有之注射針筒一支；又於九十二年二月十七日下午九時三十分許，為警
    在彰化縣溪湖鎮○○里○○路鹿島橋前查獲，並扣得其所有之海洛因一包（淨重
    ○．○三公克）及注射針筒一支；再於九十二年三月二日上午十時四十分許，自
    行攜帶海洛因一包（淨重○．一六公克）及其所有之注射針筒一支，至彰化縣警
    察局溪湖分局投案始查悉上情。
二、案經彰化縣警察局溪湖分局報請臺灣彰化地方法院檢察署檢察官偵查起訴及移送
    併辦。
    理      由
一、訊之被告乙○○對於右揭連續非法施用第一級毒品海洛因多次犯行坦白供認，且
    查被告於九十二年一月三十日、同年二月十七日、同年三月二日為警查獲後，分
    別經警採集尿液，經送請檢驗結果，均呈嗎啡陽性反應，有九十二年二月十七日
    、同年二月二十四日之彰化縣衛生局煙毒尿液檢驗成績書二紙、詮昕科技股份有
    限公司濫用藥物尿液檢驗報告一紙附卷可參，又於九十二年二月十七日自被告處
    查獲之白粉一包及同年三月二日經被告攜至警局之白粉一包，經送請法務部調查
    局鑑定之結果，確係海洛因成分，分別淨重為○．○三公克（包裝重○．二五公
    克）、○．一六公克（包裝重○．二三公克），有法務部調查局調科壹字第一四
    ○○○九一二七號、第000000000號鑑定通知書二份在卷足憑，復有注
    射針筒三支扣案可資佐證，足認被告自白確有施用第一級毒品海洛因與事實相符
    而可採信。而被告前因施用毒品案件，經臺灣臺中地方法院裁定觀察、勒戒後，
    認無繼續施用毒品之傾向，由臺灣臺中地方法院檢察署檢察官於八十七年七月十
    八日，以八十七年度偵字第一三六九二號不起訴處分確定；復因施用毒品案件，
    經臺灣彰化地方法院裁定觀察、勒戒後，因認有繼續施用毒品之傾向，再經同院
    以裁定令入戒治處所施以強制戒治後，其強制戒治期間並於八十八年九月二十四
    日期滿，嗣為臺灣彰化地方法院檢察署於八十八年十月二十七日以八十八年度戒
    毒偵字第一一○號誤為不起訴處分確定之事實，亦有該不起訴處分書二份、臺灣
    彰化地方法院檢察署刑案資料查註紀錄表及全國施用毒品案件紀錄表各一份附卷
    可憑。從而，本件事證明確，被告右揭違反毒品危害防制條例第十條第一項犯行
    ，堪以認定，應予依法論科。
二、按海洛因屬於八十七年五月二十日公布之毒品危害防制條例第二條第二項第一款
    規定之第一級毒品。被告施用第一級毒品海洛因之行為，核犯毒品危害防制條例
    第十條第一項之施用第一級毒品罪。又其先後持有第一級毒品海洛因之行為，本
    應以持有論，惟其持有後進而施用，其持有之低度行為應為施用之高度行為所吸
    收，故不再論以持有第一級毒品罪。再被告先後多次施用第一級毒品海洛因之犯
    行，時間緊接，犯罪構成要件相同，顯係基於概括犯意反覆為之，是為連續犯，
    應依刑法第五十六條之規定，以一罪論，並加重其刑，又查被告前曾於八十七年
    間因犯妨害風化案件，經臺灣彰化地方法院判處有期徒刑九月確定，於九十年九
    月十九日執行完畢，其於有期徒刑執行完畢後，五年以內，再犯本件有期徒刑以
    上之罪，是為累犯，應依法遞予加重其刑。至公訴人就移送併辦被告自九十一年
    十一月間某日起至九十二年二月二十七日止之犯行（九十二年二月十七日犯行業
    經起訴），雖未據起訴，然與前揭公訴人起訴之犯罪事實，具有連續犯之裁判上
    一罪關係，自為起訴效力所及，本院應予一併審論，附此敘明。原審以被告犯罪
    事證明確，予以論罪科刑，固非無見，惟查原審未及就移送併辦被告上揭犯行併
    予審判，尚有未洽，既經檢察官上訴，本院自應予撤銷改判，爰審酌被告之素行
    不佳，有如事實欄所載之犯罪科刑紀錄，且於九十二年一月三十日遭警查獲後，
    仍不知警惕，復蹈前愆又於九十二年二月十七日再經警採集其尿液驗得有上揭毒
    品反應，難認被告確有戒斷毒品之決心，惟參酌被告嗣於九十二年三月二日自行
    攜海洛因至警局投案、坦承有施用第一級毒品犯行，足見其尚有悔改之意，又其
    施用毒品戕害身心，及其施用之次數、期間、所生危害暨犯後態度等一切情狀，
    量處如主文第二項所示之刑。至扣案之海洛因二包（淨重分別為○．○三公克、
    ○．一六公克），被告自承屬其所有，供施用海洛因所用，且為查獲之第一級毒
    品，應依毒品危害防制條例第十八條第一項前段規定，宣告沒收銷燬之。另扣案
    之注射針筒三支，為被告所有，供施用海洛因所用之物，據被告供明在卷，併依
    刑法第三十八條第一項第二款之規定宣告沒收。
據上論斷，應依刑事訴訟法第三百六十九條第一項前段、第三百六十四條、第二百九
十九條第一項前段，毒品危害防制條例第十條第一項、第十八條第一項前段，刑法第
十一條前段、第五十六條、第四十七條、第三十八條第一項第二款，判決如主文。
本案經檢察官甲○○到庭執行職務。
中      華      民      國      九十二     年     九      月     九     日
                                臺灣高等法院臺中分院刑事第六庭
                                      審判長法  官  陳  嘉  雄
                                            法  官  邱  顯  祥
                                            法  官  陳  秀  
右正本證明與原本無異。
如不服本判決應於收受送達後十日內向本院提出上訴書狀，其未敘述上訴之理由者並
得於提起上訴後十日內向本院補提理由書（均須按他造當事人之人數附繕本）。
                                            書記官  黃  禎  祥
中      華      民      國      九十二     年     九      月     十     日
附錄本判決論罪科刑法條全文：
毒品危害防制條例第十條：
施用第一級毒品者，處六月以上五年以下有期徒刑。
施用第二級毒品者，處三年以下有期徒刑。
                                                                        Ｒ


司法院資訊處製作；財團法人民間司法改革基金會備份。
